# 成本归集

提问人：feng313313 时间：2017-03-18 21:05:24
陈版好:我们是测绘行业，按照项目归集成本，由于我们无法取得工程人员按项目的工时，工程人员的薪酬体系是基本工资+提成。如果项目要预计总成本的话，提成是可以直接归集到具体项目，但是基本工资和折旧等间接费用就找不到分配标准。如果对于拟ipo公司，需要分配到具体项目吗，还是可以把这部分固定无法分清到具体项目的成本放到主营业务成本，提成归集到具体项目。无法分清的人力成本除工时外还有其他分配方法吗。

回答人：chenyiwei
需注意保证合同成本的完整性，对基本工资和折旧之类的固定成本，不能在发生时直接计入当期营业成本，仍须采用一定的比例和方法在不同的合同之间分配，如楼上网友提到的工时比例、项目收入比例等。